臺灣高等法院臺中分院刑事判決　　　　　民國九十二年度上訴字第一六二九號
　　上　訴　人　臺灣臺中地方法院檢察署檢察官
　　上　訴　人
　　即　被　告　甲○○
　　指定辯護人　本院公設辯護人　戊○○
右上訴人因被告重傷害案件，不服臺灣臺中地方法院中華民國九十二年七月廿二日第
一審判決（民國九十二年度訴字第一四七二號，起訴案號：臺灣臺中地方法院檢察署
民國九十二年度偵字第五二九三號），提起上訴，本院判決如左：
    主　　  文
原判決撤銷。
甲○○共同傷害人之身體，因而致重傷，處有期徒刑參年陸月。
    事  　　實
一、甲○○於民國九十一年九月二十日晚間二十三時五十分許，在臺中縣梧棲鎮○○
    路○段一七六號儷晶ＫＴＶ酒店一０八號包廂，與黃順城（另經檢察官為不起訴
    處分）、己○○及綽號「阿龍」（甲○○於審理時供稱係「陳志良」）等人飲酒
    作樂，嗣丙○○、乙○○及蔡志堅亦一同前來要找己○○，但因己○○酒醉已躺
    於沙發上睡覺，丙○○因喚不醒己○○起來一同喝酒，即開玩笑稱：再不醒來，
    就要把你丟到臺中港去填海等語，甲○○聞言不悅，其能預見多人或持硬物或徒
    手毆擊一、二人，可能使受毆擊者受重傷，而與「阿龍」及其後到場之辛○○、
    庚○○（綽號「菜鳥」）等成年人，共同基於普通傷害之犯意聯絡，於上開包廂
    內及該酒店外之停車場處，先後以酒瓶、煙灰缸或徒手毆打丙○○（於偵查中撤
    回告訴）及乙○○，致乙○○受有腦外傷合併左側肢體癱瘓，右側肢體偏癱，語
    言及記憶障礙明顯而達重大不治之重傷害。
二、案經乙○○之妻丁○○訴由臺中縣警察局清水分局報請臺灣臺中地方法院檢察署
    檢察官偵查起訴。
    理　　  由
一、訊據被告甲○○對於右揭犯罪事實坦承不諱，且經告訴代理人即被害人乙○○之
    妻丁○○於警、偵訊及審理中指訴綦詳，核與當時在場之丙○○、蔡志堅、己○○及參與毆打之辛○○於警、偵訊或審理時證述相符。又被害人因遭被告等人毆
    打使被害人受有腦外傷合併左側肢體癱瘓，右側肢體偏癱，致語言及記憶障礙明
    顯之重傷害，無法自行照顧日常生活，其身體及健康在神經學上已屬重大不治之
    程度，亦有童綜合醫院開立之診斷證明書及該院九十二年七月三日（九二）童醫
    字第五七六號函示各一紙在卷可憑，前揭傷害核係刑法第十條第四項第六款規定
    之重傷；本件事證明確，被告犯行堪以認定。
二、證人庚○○（即綽號「蔡鳥」者）在本院到庭陳稱：「當天我沒進去ＫＴＶ，我
    到停車場時被告他們已經在停車場打架了，是甲○○打電話要我去的，辛○○騎
    機車去我家載我的」，雖渠又稱：「沒有幫甲○○打對方，我也沒有參與打架」
    云云，惟欲庚○○坦承參與毆打被害人而自負民刑事之責，本屬不可期待，然參
    以被告一再指稱庚○○參與毆打，在場之丙○○等亦供稱「蔡鳥」（庚○○）也
    有出手打等語及接到被告電話後，騎機車載庚○○同往現場之辛○○在原審直承
    參與打架等情，堪認庚○○亦屬打架行兇者之一。
三、雖被告又稱當時「己○○叫我去打他們」云云，惟此為己○○所否認，己○○並
    稱當時其酒醉，被ＫＴＶ小姐喚醒時，打架已開始等情，己○○所言，核與當時
    在場之蔡志堅所證述，其發現被害人乙○○頭部被毆流血後，「想回去找己○○
    來處理，在大廳就看到己○○，我向他說趕快出去勸架，但己○○酒還沒有醒，
    我說的他聽不懂」等情相符；難認己○○參與犯行。
四、被告在本院審理中又稱黃順城亦參與打架云云，惟黃順城前已否認，而在偵查中
    ，被告亦曾供稱：「我沒有看到黃順城打人」，從而亦無以認定之黃順城參與其
    事。
五、按被告與辛○○等人，或徒手、或持煙灰缸、酒杯等物毆擊被害人乙○○，致被
    害人受前述之重傷，被害人之傷勢與被告等人之毆擊行為間，有相當因果關係，
    固無庸置疑；雖多人或徒手、或持硬物毆擊一、二人，可能使人受到難以治癒之
    重傷，應為被告所能預見，然參之被告等人與被害人原無仇怨，不過係緣臨時偶
    起之細故，在飲酒作樂之場所，混亂出手，所持器物亦係當場隨手拿取者，未必
    果有使人受重傷之惡念，罪疑唯輕，應以認被告係以普通傷害之犯意出手毆擊為
    不枉；核被告所為，係犯刑法第二百七十七條第二項後段之傷害致重傷罪，被告
    與辛○○、庚○○、綽號「阿龍」者等成年人有犯意聯絡及行為分擔，為共同正
    犯。起訴書指被告犯刑法第二百七十八條第一項之使人受重傷罪，尚有未洽，起
    訴法條，應予變更。
六、原審予以論科，固非無見，惟查傷害致重傷之結果加重犯，須其加重之結果（重
    傷）與被告之傷害行為間有相當因果關係，且行為人對加重結果之發生能預見始
    足當之；原判決就此未予論述，尚欠周延；被告上訴稱原判決量刑過重，檢察官
    循告訴人之請求上訴，指被告有重傷犯意云云，雖均無理由，然原判決既有可議
    ，仍應撤銷改判。爰審酌被告犯罪之動機、手段、及坦承犯行，但尚未與被害人
    乙○○一方和解等一切情狀，量處如主文所示之刑。
據上論斷，應依刑事訴訟法第三百六十九條第一項前段、第三百六十四條、第二百九
十九條第一項前段、第三百條，刑法第二百七十七條第二項後段、第廿八條，判決如
主文。
本案經檢察官壬○○到庭執行職務。
中      華      民      國　  　九十三   年       四      月   二十一   日
                                    臺灣高等法院臺中分院刑事第五庭
                                          審判長法　官  袁　從　楨
                                                法  官  郭　同　奇
                                                法　官  姚　勳　昌
右正本證明與原本無異。
如不服本判決應於收受送達後十日內向本院提出上訴書狀，其未敘述上訴之理由者並
得於提起上訴後十日內向本院補提理由書（均須按他造當事人之人數附繕本）。
                                                書記官  陳  美  利
中      華      民      國　  　九十三   年       四      月   二十三   日
                                                                        Ｉ
